【裁判字號】    92,易,233
【裁判日期】    920317
【裁判案由】    傷害
【裁判全文】
臺灣高雄地方法院刑事判決                          九十二年度易字第二三三號
    公  訴  人  臺灣高雄地方法院檢察署檢察官
    被      告  丁○○
    被      告  甲○○○
右列被告等因傷害案件，經檢察官提起公訴（九十一年度偵字第二六一五五號），本
院判決如左︰
    主  文
丁○○連續傷害人之身體，處拘役伍拾日，如易科罰金，以佰元折算壹日。
甲○○○傷害人之身體，處拘役伍拾日，如易科罰金，以佰元折算壹日。
    事  實
一、丁○○與甲○○○分別係高雄市○○區○○路二七巷二一號四樓及五樓之住戶，
    甲○○○於民國九十一年十月二十三日十六時三十分許，因發現其停放在樓梯間
    之腳踏車失竊，認為是丁○○所為，乃前往四樓丁○○之住處欲找丁○○理論，
    甲○○○之子女丙○○及乙○○在五樓聽聞吵架聲響，二人亦趕緊下樓，詎丁○○開門後，即與甲○○○一言不合並發生爭執，丁○○先以手拉住甲○○○衣領
    ，甲○○○即基於傷害之犯意，以雙手拉扯丁○○肩膀，丙○○、乙○○見狀乃
    紛紛上前欲將二人隔開，惟丁○○亦基於傷害之概括犯意，連續咬住丙○○、乙○○之手臂，甲○○○見子女受傷，遂憤而持手機敲打丁○○頭部，致丁○○受
    有頭部外傷、腦震盪、左肩挫傷、瘀血之傷害；丙○○受有左上臂咬傷三ｘ三公
    分之傷害；乙○○受有左臂咬傷六ｘ四公分、左膝擦傷二ｘ一公分、左小腿擦傷
    三ｘ一公分之傷害。
二、案經丁○○、丙○○、乙○○訴由高雄市政府警察局楠梓分局報告臺灣高雄地方
    法院檢察署檢察官偵查起訴。
    理  由
一、訊據被告丁○○、甲○○○二人固均坦承有於右揭時、地發生爭執並互相拉扯，
    及被告丁○○於拉扯過程中咬傷告訴人丙○○、乙○○二人等情不諱，惟均矢口
    否認有何傷害犯行，被告丁○○辯稱當天係遭被告甲○○○與告訴人丙○○、乙○○三人共同毆打，伊為了自衛才咬傷告訴人丙○○、乙○○二人云云；被告甲○○○則辯稱係被告丁○○先以手用力拉扯其衣領，告訴人丙○○、乙○○見狀
    欲上前把二人分開，竟遭被告丁○○咬傷，其情急之下才用手撥開被告丁○○，
    其並未毆打被告丁○○云云。惟查：
(一)被告丁○○確有咬傷告訴人丙○○、乙○○二人手臂一節，業據告訴人丙○○、
    乙○○二人分別於偵查及審判中指訴綦詳，復有驗傷診斷書二紙及相片二幀在卷
    足憑，被告丁○○雖辯稱分別遭告訴人丙○○及乙○○毆打背部及臉部，伊係出
    於自衛云云，惟觀之伊所提診斷證明書之內容，臉部及背部均無任何傷勢，是伊
    所辯應係事後卸責之詞，不足採信。
(二)被告甲○○○於爭執中與被告丁○○發生拉扯，並致被告丁○○受有上開傷害等
    情，亦據被告丁○○指訴歷歷，且有驗傷診斷書一紙附卷可稽，被告甲○○○亦
    坦認其因遭被告丁○○拉扯衣領時，有以雙手按住被告丁○○之肩膀，而當時其
    手中確實握有手機，其見子女遭咬傷，情急之下乃以該手撥開被告丁○○等語無
    誤，被告甲○○○事後空言否認，辯稱不知被告丁○○之傷勢何來云云，顯係避
    重就輕之詞，亦無足採。本件事證明確，被告二人犯行均堪認定。
二、核被告丁○○、甲○○○二人所為，均係犯刑法第二百七十七條第一項之傷害罪
    。被告丁○○連續傷害告訴人丙○○、乙○○二人之行為，時間緊接，手法相同
    ，觸犯構成要件同一之罪名，顯係出於概括犯意為之，應依連續犯之規定論以一
    罪，並加重其刑。爰審酌被告二人係鄰居，不知和睦相處，竟因細故大打出手，
    犯後復均狡飾否認犯罪，拒不與對方達成和解，顯無悔悟之意，態度非佳，及被
    告丁○○所受傷勢較重等一切情狀，分別酌情量處如主文所示之刑，並均諭知易
    科罰金之折算標準。至於被告甲○○○持以傷害被告丁○○之手機，並無證據證
    明為被告甲○○○所有，復未扣案，為免日後執行困難，爰不予宣告沒收，附此
    敘明。
三、公訴意旨另謂被告丁○○於前揭爭執過程中，拉扯被告甲○○○衣領，致被告甲○○○受有胸悶、壓迫感、心悸、手抖、失眠、頭痛、胸部疑挫傷等傷害，因認
    被告丁○○另涉有刑法第二百七十七條第一項之傷害罪嫌。惟告訴人之告訴，係
    以使被告受刑事訴追為目的，是其陳述是否與事實相符，仍應調查其他證據以資
    審認，最高法院五十二年台上字第一三００號著有判例可資參照。訊據被告丁○○堅決否認伊有傷害被告甲○○○之行為，而被告甲○○○亦自承被告丁○○於
    拉扯過程中僅有以左手拉住其衣領，並未以其他身體部位接觸其身體等語明確，
    又一般人出現胸悶、壓迫感、心悸、手抖、失眠、頭痛等症狀之原因，不一而足
    ，實難遽認其上開症狀即係被告丁○○拉扯其衣領所致，至被告甲○○○所指訴
    胸部疑受有挫傷一節，亦無任何傷痕可資佐證，此有診斷證明書一紙可參，是尚
    難認被告丁○○確有傷害被告甲○○○之行為。此外，復查無其他積極證據足認
    被告丁○○確有上開犯行，原應為無罪之諭知，惟此部分與前開有罪部分有裁判
    上一罪之關係，爰不另為無罪之諭知，併此敘明。
據上論斷，應依刑事訴訟法第二百九十九條第一項前段，刑法第五十六條、第二百七
十七條第一項、第四十一條第一項，罰金罰鍰提高標準條例第一條前段、第二條，判
決如主文。
中      華      民      國      九十二      年      三    月    十七    日
                                        臺灣高雄地方法院刑事第一庭
                                            審判長法  官  林  水  城
                                                  法  官  盧  怡  秀
                                                  法  官  謝  雨  真
右正本證明與原本無異。
如不服本判決，應於判決送達後十日內，向本院提出上訴狀。
                                                  書記官  陳  威  志
中    華    民    國      九十二      年      三      月      十八      日
附錄本判決論罪之法條全文
刑法第二百七十七條條第一項
  傷害人之身體或健康者，處三年以下有期徒刑、拘役或一千元以罰金。


司法院資訊處製作；財團法人民間司法改革基金會備份。
